臺灣臺北地方法院民事判決               99年度親字第114號
    原      告  王廷安
                王恩慧
                王得福
       共同
    法定代理人  沈婉瑜
       共同
    訴訟代理人  宋一心律師
    被      告  簡美惠
    被      告  簡文清
上列當事人間請求生父死亡後之認領子女事件，本院於民國 100
年 7 月 20 日言詞辯論終結，判決如下：
    主  文
被告等之被繼承人簡文明（男，民國  ○○ 年 ○ 月 ○○ 日生，身
分證統一編號：Ｚ000000000 號，於民國 96 年 6 月 22 日死亡
）應認領原告王廷安（男，民國 ○○ 年 ○ 月 ○ 日生，身分證統
一編號：Ｚ000000000  號）、原告王恩慧（女、民國  93 年 10
月 13 日、身分證統一編號：Ｚ000000000）、原告王得福（男、
民國  ○○ 年 ○ 月 ○○ 日生，身分證統一編號：Ｚ000000000）為
其子女。
訴訟費用由被告負擔。
    事實及理由
一、本件原告起訴主張：原告之母沈婉瑜與訴外人王勛俊於婚姻
    關係存續中認識簡文明（已歿）即被告簡美惠、被告簡文清
    之弟，於同居後分別產下原告三人，而原告已向鈞院提起否
    認子女之訴，業經勝訴判決確定，原告之生父簡文明已過世
    ，經與被告簡美惠、被告簡文清為血緣鑑定，血緣鑑定結果
    為被告簡美惠、被告簡文清存有可能機率  99.5% 以上為原
    告三人之姑、伯，被告等為簡文明之繼承人，為此依民法第
    1067 條第 2 項之規定，提起本件訴訟，並聲明：被告之被
    繼承人簡文明應認領原告王廷安、王恩慧、王得福為其子女
    ，訴訟費用由被告負擔。
二、被告則到庭表示：認諾原告之主張等語。
三、按關於認諾及訴訟上自認或不爭執事實之效力，於認領子女
    之訴，不適用之，民事訴訟法第594 條定有明文。查被告等
    雖到庭認諾原告之請求，然揆諸上開規定，仍不發生認諾之
    效力，本院仍應調查其他事證以查明是否與事實相符，合先
    敘明。
四、經查，原告主張之上開事實，業據提出戶籍謄本、除戶戶籍
    謄本、法務部調查局鑑定書、DNA   型別鑑定記錄表、本院
    98 年度親字第 122 號判決暨確定證明書影本、繼承系統表
    等件為證。又依卷附務部調查局鑑定書所載：「研判簡美惠
    、簡文清有可能機率  99.5% 以上，為王廷安、王恩慧、王
    得福之姑伯。」等語，是原告王廷安、王恩慧、王得福與被
    告等之被繼承人簡文明間確具有真實之親子血緣關係存在，
    堪認被告等之被繼承人簡文明應係原告之親生父親乙節屬實
    ，自堪信原告之主張為真實。
五、按有事實足認其為非婚生子女之生父者，非婚生子女或其生
    母或其他法定代理人，得向生父提起認領之訴。前項認領之
    訴，於生父死亡後，得向生父之繼承人為之。民法第1067條
    定有明文。查原告係其母沈婉瑜與被告等之被繼承人簡文明
    所生之非婚生子女，原告與被告等之被繼承人簡文明間具有
    真實之親子血緣關係存在，已如前述。惟被告等之被繼承人
    簡文明既已死亡，則原告依民法第 1067 條第  2 項規定，
    對被告等起訴請求被告等之被繼承人簡文明應認領原告王廷
    安、王恩慧、王得福為子女，於法洵屬有據，應予准許。
六、綜上所述，本件原告之訴為有理由，依民事訴訟法第78條，
    判決如主文。
中    華    民    國   100    年    7     月    27    日
                    家事法庭法      官  彭南元
以上正本係照原本作成。
如對本判決上訴，須於判決送達後20日之不變期間內，向本院提
出上訴狀。
中    華    民    國   100    年    7     月    27    日
                            書  記  官  尹遜言